【裁判字號】    92,訴,852
【裁判日期】    921126
【裁判案由】    毒品危害防制條例
【裁判全文】
臺灣彰化地方法院刑事判決                          九十二年度訴字第八五二號
    公  訴  人  臺灣彰化地方法院檢察署檢察官
    被      告  乙○○
右列被告因違反毒品危害防制條例案件，經檢察官提起公訴（九十二年度毒偵字第一
三一三號、第一五九七號）及移
簡式審判程序判決如左：
    主      文
乙○○連續施用第一級毒品，累犯，處有期徒刑玖月；扣案殘存海洛因粉末之空袋陸
個沒收銷燬之。又連續施用第二級毒品，累犯，處有期徒刑陸月。應執行有期徒刑壹
年壹月；扣案殘存海洛因粉末之空袋陸個沒收銷燬之。
    事      實
一、乙○○曾因違反毒品危害防制條例，經法院判處應執行有期徒刑十月確定（起訴
    書誤載為有期徒刑七月），於民國九十年十一月八日執行完畢。又曾分別因施用
    毒品案件，二度經本院裁定移送觀察、勒戒之結果，均認無繼續施用毒品之傾向
    ，先後由台灣彰化地方法院檢察署檢察官於八十七年八月三十一日，以八十七年
    度偵字第七四五二號為不起訴處分確定，及於八十七年十月二十七日，以八十七
    年度偵字第九一五四號為不起訴處分確定。復於八十九年間，因施用第一級毒品
    案件，經本院以八十九年度訴字第四四三號判處有期徒刑七月，於同年間又因施
    用第二級毒品案件，經本院以八十九年度彰簡字第七○六號判處有期徒刑四月，
    嗣經本院裁定應執行有期徒刑十月確定（已執行完畢，如前述）。惟乙○○未戒
    除毒癮，復基於施用第一級毒品海洛因之概括犯意，自九十一年底起至九十二年
    九月十日上午止，在彰化縣芬園鄉某朋友之住處，以針筒注射之方式，連續施用
    第一級毒品海洛因多次。又基於施用第二級毒品甲基安非他命之概括犯意，自九
    十一年三月起至九十二年五月五日止，在彰化縣芬園鄉某朋友之住處，以將甲基
    安非他命置於鋁薄紙上點火燒烤成煙霧狀後再吸入體內之方式，連續施用第二級
    毒品安非他命，計約二至三次。嗣先於九十二年五月六日十時許，在彰化縣芬園
    鄉○○村○○路十八巷六五號住處為警查獲，並扣得乙○○所有供裝填海洛因使
    用之空袋六個（袋上殘存海洛因粉末）；復於九十二年九月十日十八時四十五分
    許，在同上住處為警拘提到案。二次查獲後均經警採尿送鑑，始查悉上情。
二、案經彰化縣警察局彰化分局報請台灣彰化地方法院檢察署檢察官偵查起訴及移送
    併辦，再經本院裁定改依簡式審判程序審理。
    理      由
一、訊據被告對於右述犯罪事實均坦承不諱，核與其二次採集之尿液檢體經鑑驗後均
    呈現「嗎啡類陽性反應」及第一次採尿檢體另呈現「甲基安非他命類陽性反應」
    之結果互核一致，此有南投縣衛生局尿液檢驗單一紙、彰化縣衛生局煙毒尿液檢
    驗成績書一份，暨各該檢驗結果之姓名對照表附卷可憑，並有殘存白色海洛因粉
    末之空袋六個扣案可佐，均足徵被告之自白與事實相符。再查：被告曾分別因施
    用毒品案件，二度經本院裁定移送觀察、勒戒之結果，均認無繼續施用毒品之傾
    向，先後由台灣彰化地方法院檢察署檢察官於八十七年八月三十一日，以八十七
    年度偵字第七四五二號為不起訴處分確定，及於八十七年十月二十七日，以八十
    七年度偵字第九一五四號為不起訴處分確定；復於八十九年間，因施用第一級毒
    品案件，經本院以八十九年度訴字第四四三號判處有期徒刑七月確定，於同年間
    又因施用第二級毒品案件，經本院以八十九年度彰簡字第七○六號判處有期徒刑
    四月確定，嗣經本院裁定應執行有期徒刑十月確定等情，有台灣高等法院被告全
    國前案紀錄表在卷可稽。綜上，被告三犯以上施用毒品之事證明確，其犯行堪以
    認定。
二、核被告所為，係犯毒品危害防制條例第十條第一、二項之施用第一、二級毒品罪
    。其施用毒品而持有該毒品之低度行為，為施用毒品之高度行為所吸收，爰不另
    論罪。被告多次施用第一、二級毒品之犯行，均時間緊接，犯罪構成要件相同，
    顯各係基於概括之犯意反覆為之，皆為連續犯，各應論以一罪並依法加重其刑。
    起訴書僅記載被告於九十二年五月六日前三日內施用第一、二級毒品之犯行，而
    未記載事實欄所述之其餘犯行，惟被告多次施用一、二級毒品之犯行，既有前述
    連續犯之裁判上一罪關係，基於審判不可分原則，本院自應全部審理。被告所犯
    上述二罪，犯意各別，行為不同，應分論併罰。另查：被告曾因施用第一級及第
    二級毒品案件，分別經本院判處有期徒刑七月及四月，嗣經本院裁定應執行有期
    徒刑十月確定，已於九十年十一月八日執行完畢等情，有台灣高等法院被告全國
    前案紀錄表，及台灣彰化地方法院法務部在監在押資料表在卷可稽，其於有期徒
    刑執行完畢五年內，再犯本件有期徒刑以上之二罪，均為累犯，各應依法遞加重
    其刑。爰審酌吸毒雖係自戕行為，惟對於家庭及社會之負面影響甚大，且被告前
    已接受二次觀察勒戒處分、一次強制戒治處分及有期徒刑十月之處罰，惟仍於服
    刑期滿後再度施用毒品不輟，顯見其並無禁絕毒品之決心，另參酌其於犯後坦認
    犯行，態度尚屬良好等一切情狀，量處如主文所示之刑，並定其應執行之刑，以
    示懲戒。扣案殘存白色粉末之空袋六個，被告自承係其填裝海洛因所使用之物，
    袋上所留存之海洛因粉末與空袋本身無法析離，應全部視為毒品，併依毒品危害
    防制條例第十八條第一項前段宣告沒收銷燬之。
據上論斷，應依刑事訴訟法第二百七十三條之一第一項、第二百九十九條第一項前段
，毒品危害防制條例第十條第一、二項、第十八條第一項前段，刑法第十一條前段、
第五十六條、第四十七條、第五十一條第五款，判決如主文。
本案經檢察官甲○○到庭執行職務。
中      華      民      國    九十二    年     十一     月    二十六    日
                              台灣彰化地方法院刑事第三庭
                                      法      官  黃  玉  齡
右正本證明與原本無異。
如不服本判決，應於判決送達後十日內向本院提出上訴狀( 須附繕本 )。
                                      法院書記官  許  騰  云
中      華      民      國    九十二    年     十一     月    二十六    日
附錄本案論罪科刑法條全文：
毒品危害防制條例第十條
施用第一級毒品者，處六月以上五年以下有期徒刑。
施用第二級毒品者，處三年以下有期徒刑。


司法院資訊處製作；財團法人民間司法改革基金會備份。
